臺灣士林地方法院刑事判決
111年度金訴字第664號
公  訴  人  臺灣士林地方檢察署檢察官
被      告  曾信輝



                    (現於法務部矯正署臺北看守所附設勒戒處所另案執行中)
            趙英博



上列被告因違反洗錢防制法等案件，經檢察官提起公訴（111年
度偵字第11641號），本院合議庭裁定改行簡式審判程序審理，
並判決如下：
    主  文
丙○○共同犯洗錢防制法第十四條第一項之洗錢罪，處有期徒刑肆
月，併科罰金新臺幣陸仟元，罰金如易服勞役，以新臺幣壹仟元
折算壹日。
丁○○共同犯洗錢防制法第十四條第一項之洗錢罪，處有期徒刑肆
月，併科罰金新臺幣陸仟元，罰金如易服勞役，以新臺幣壹仟元
折算壹日。    
    犯罪事實
一、丙○○、丁○○均明知任意將金融帳戶提供他人使用，並依他人
    指示提款或轉帳、匯款，常與詐欺等財產犯罪密切相關，極
    有可能遭詐欺犯罪者利用作為人頭帳戶，便利詐欺犯罪者用
    以向他人詐騙款項，使不知情之被害民眾將受騙款項匯入各
    該帳戶內，再趁被害民眾匯款後、察覺遭騙而報警前之空檔
    期間，由提供帳戶之人提領款項後轉交該詐欺犯罪者，或由
    詐欺犯罪者自行轉出款項，以確保詐欺犯罪所得，且受詐騙
    人匯入款項遭提領後，即產生遮斷資金流動軌跡之效果，一
    旦基於共同犯罪之意思，允為提供帳戶、著手前揭提領或移
    轉詐欺贓款之任務，即屬參與詐欺、洗錢犯罪之實行。其2
    人竟仍基於與他人共同詐欺取財、洗錢之不確定故意，分別
    於民國108年間6月中某日，將其等申設之中國信託帳號0000
    00000000號、玉山銀行帳號0000000000000號帳戶，提供予
    真實姓名年籍不詳綽號「王仔」、「小陳」之人使用。而取
    得該等帳戶資料之詐騙集團所屬真實姓名不詳自稱「黃雅雯
    」之成員，於108年間假意與乙○○交往，再藉詞向乙○○借款
    ，致使乙○○陷於錯誤，於附表所示時間轉帳或匯款附表所示
    款項至丙○○、丁○○前開帳戶，丙○○、丁○○旋依「王仔」、「
    小陳」指示，各自提領附表所示款項後再分別交付予「王仔
    」、「小陳」，而掩飾該等犯罪所得之去向。
二、案經乙○○告訴暨臺北市政府警察局內湖分局報告臺灣士林地
    方檢察署檢察官偵查起訴。
    理  由
一、本件係依簡式審判程序審判之案件，依刑事訴訟法第273 條
    之2 規定，本件之證據調查，不受同法第159 條第1 項、第
    161 條之2 、第161 條之3 、第163 條之1 及第164 條至第
    170 條等規定之限制，先予敘明。
二、訊據被告丙○○、丁○○均坦承上開詐欺、洗錢犯行，核與乙○○
    於警詢中指述之被害情節相符（偵卷第17-20頁）。並有告
    訴人乙○○108年6月24日及7月8日台新國際商業銀行國內匯款
    申請書、中國信託銀行ATM交易明細表台新國際商業銀行國
    內匯款申請書（偵卷第27頁、29頁）、丙○○中國信託銀行帳
    號：000000000000號帳戶客戶資料、108年6月1日至同年10
    月30日存款交易明細、自動化交易LOG資料-財金交易（偵卷
    第69-74頁）、玉山銀行集中管理部111年4月20日玉山個（
    集）字第1110047604號函附丁○○帳號：0000000000000號帳
    戶基本資料、108年6月20日至同年7月19日存款交易明細（
    偵卷第75-79頁）附卷可稽，足徵被告2人前開自白與事實相
    符，可以採信。綜上所述，本件事證明確，被告2人犯行均
    足堪認定，應依法論科。
三、論罪科刑：
  ㈠本件被告丙○○、丁○○各先分別提供其本案帳戶給「王仔」、
    「小陳」2人，供該人做為本案之犯罪工具，嗣後復為之提
    領該帳戶內贓款等情，已如前述。
　㈡核被告2人各分別為「王仔」、「小陳」提領附表所示被害人
    之匯款，所為均係犯刑法第339條第1項之詐欺取財罪，及洗
    錢防制法第14條第1 項之洗錢罪。
  ㈢被告丙○○與「王仔」、被告丁○○與「小陳」之間，就前開詐
    騙附表同一被害人之犯行間，均有犯意聯絡及行為分擔，依
    刑法第28條規定論以共同正犯。
  ㈣被告被告2人各分別為「王仔」、「小陳」提領附表所示被害
    人之匯款，再分別轉交給「王仔」、「小陳」，因提款行為
    本身不僅為完成該次之詐欺犯罪所必須，亦屬著手掩飾、隱
    匿本案犯罪所得之洗錢行為，故應認被告各次均係以1行為
    同時觸犯詐欺與洗錢兩罪名，為想像競合犯，均應依刑法第
    55條規定，應分別從一重之洗錢罪處斷。              
  ㈤被告2人分別提領如附表所示之1個被害人匯款，且日期亦不
    相同，是被告各犯1個洗錢罪。
  ㈥被告2人所犯之洗錢罪，因其事後在本院審理時認罪，爰依洗
    錢防制法第16條第2項規定，均減輕其刑。
  ㈦爰審酌現今詐欺集團猖獗，一般民眾受此類不法集團詐騙、
    騷擾，甚至因此損失財物者，不勝枚舉，被告2人貿然提供
    帳戶給「王仔」、「小陳」使用，不僅造成被害人之金錢損
    失，並使偵查機關難以透過帳戶追查其幕後集團，平添破案
    困難，已嫌不該，更已直接涉入「王仔」、「小陳」之詐欺
    、洗錢等犯罪，犯後雖坦承犯行，惟並未能與附表所示之被
    害人達成和解，本不宜輕縱，姑念其究非詐欺集團的成員可
    比，此如前述，且其在本案中所從事之提供帳戶及車手工作
    ，較諸隱身幕後指揮規劃或電話詐騙被害人之詐欺集團核心
    成員而言，屬於犯罪分工中較為低階，接受指揮支配之角色
    ，涉案情節較輕，另斟酌被害人所受之損失，及被告丙○○自
    陳高中肄業，已婚，有兩個小孩，一個高中一年級、一個小
    學五年級，入所前從事裝潢木工的工作，日收入約2,500元
    至2,800元，父母都需要扶養（本院卷第68頁）、被告丁○○
    自陳高中畢業，目前從事水泥工，月入三萬元左右，離婚，
    有兩個小孩，一個19歲目前念大學、一個在念國中，跟爸爸
    、媽媽、小孩同住，扶養爸媽、小孩，下班之後也要去打零
    工（本院卷第97至98頁）等家庭經濟及其2人犯罪動機、目
    的、手段、情節並素行等一切情狀，分別量處如主文所示之
    刑，並就易科罰金部分，均依刑法第42條第3項諭知易服勞
    役之標準。　　
　四、沒收：
　　依被告丙○○於警詢供稱「王仔」會給2,000元，但實際都沒
    有給（偵卷第11頁），被告丁○○於警詢供稱「小陳」沒有給
    任何酬勞（偵卷第15頁），難認其有何犯罪所得，故毋庸宣
    告沒收或追徵，另被告既已各將所提領被害人之款項，全部
    交給「王仔」、「小陳」之其他詐欺集團成員，並未保有前
    開贓款，自無再對其諭知沒收之必要，附此敘明。　
據上論斷，應依刑事訴訟法第273條之1第1項、第299條第1項前
段判決如主文。
本案經檢察官甲○○提起公訴，檢察官吳昭瑩到庭執行職務。
中　　華　　民　　國　　111 　年　　12　　月　　15　　日
                  刑事第六庭法  官  李建忠
以上正本證明與原本無異。
如不服本判決應於收受送達後20日內向本院提出上訴書狀，並應
敘述具體理由。其未敘述上訴理由者，應於上訴期間屆滿後20日
內向本院補提理由書（均須按他造當事人之人數附繕本）「切勿
逕送上級法院」。
因疫情而遲誤不變期間，得向法院聲請回復原狀。　　　　　　
                            書記官  林承翰
中　　華　　民　　國　　111 　年　　12　　月　　19　　日
附錄：本案論罪科刑法條全文
中華民國刑法第339條
意圖為自己或第三人不法之所有，以詐術使人將本人或第三人之
物交付者，處五年以下有期徒刑、拘役或科或併科五十萬元以下
罰金。
以前項方法得財產上不法之利益或使第三人得之者，亦同。
前二項之未遂犯罰之。

洗錢防制法第14條
有第二條各款所列洗錢行為者，處七年以下有期徒刑，併科新臺
幣五百萬元以下罰金。
前項之未遂犯罰之。
前二項情形，不得科以超過其特定犯罪所定最重本刑之刑。
附表
編號 轉帳/匯款時間 轉帳/匯款金額 （新臺幣） 轉入帳戶 提領情形 1 108.06.24/14:23 3萬元 丙○○中國信託帳戶 同上 丙○○於同日15:18，臨櫃提領30萬元。 2 108.06.24/15:03 7萬元   3 108.07.08/10:34 20萬元 丁○○玉山銀行帳戶 丁○○於同日15:14，臨櫃提領35萬元。